Inventaris van het archief van het Ministerie van Koloniën: Toegangen Openbaar Verbaal, (1900) 1901-1953 (1962)
Nationaal Archief, Den Haag
- Toegangen van de vierde afdeling (Binnenlands bestuur, onderwijs, eredienst, economische zaken), D.
  - Indexkaarten van de Vierde Afdeling, Bureau Economische Zaken (EZ)., 1946-1950; 592A; 1 doos
    De index, vroeger gerubriceerd IVe, is ingedeeld met de volgende rubrieken:
    I: Consulaire Zaken; 1945-1949
    II a t/m o: Internationale Organisaties; 1947-1950
    III: Economische Plan, contact commissie centraal -; 1947-1949
    IV: Scheepvaartzaken; 1946-1949
    V: Handel, verdragen en overeenkomsten, -; 1948-1949
    VI: Economische Unie, Raad voor de -; 1948
    VII: Internationale Conferenties, Congressen, Commissies; 1947-1949
    VIII: Economische nota's; 1947-1950
    IX: International Emergency Food Council; 1947-1949
    X: Interdepartementale Commissie; 1947
    XI: Commissie van overleg voor Suriname; 1947-1948
    XII: Surinaamse uitvoerproducten; 1947-1949
    XIII: Marshall plan; ---
    XIV: Economische besprekingen met de Republiek Indonesië; 1947
    XV: Rijksbegroting; 1948
    XVI, XVII, XVIII: Economische aangelegenheden Indonesië; 1946-1950
    XIX: Birma Siam Spoorweg; 1946-1948
    XX: Institut International de Froid; 1940-1947
    XXI: Netherlands Purchasing Commission te New York; 1948-1949
    XXII: Bold New Program: technische hulp aan minder ontwikkelde landen; 1949
    XXIII: Copra Palmoil agreement; 1948
  - Indexkaarten op de Mailrapporten., 1921-1927; 593-594; 2 dozen
    Zie voor de rubrieken, waarin de index, vroeger gerubriceerd IVa2, is ingedeeld, de bijlage.
    - A - J, 593
    - K - Z, 594
  - Lijsten op de Mailrapporten op de onderwerpen Onderwijs en Eredienst., 1927-1940; 595; 1 omslag
    Zie voor de rubrieken, waarin de index, vroeger gerubriceerd IVa4, is ingedeeld, de bijlage.
  - Numerieke lijsten op de Mailrapporten van de Vierde Afdeling., 1927-1940, 1945 - 1950; 596; 1 omslag
  - Rubriekenlijsten van de indexkaarten van de Vierde Afdeling., c. 1950; 597; 1 omslag
    De lijsten hebben betrekking op de inventarisnummers 585-589, 589A, 590-592, 592A en 595.
- Toegangen van de vijfde afdeling (Openbare werken, mijnwezen, verkeer, E.
  Ontstaan in 1918 als Zesde Afdeling. vanaf 1928 tot 1950 Vijfde Afdeling. Taken: Burgerlijke Openbare Werken (BOW), Energie en Mijnwezen, Spoorwegen, PTT, gouvernementsbedrijven.
  - Agenda's van de Vijfde Afdeling; deels met klappers, met vermelding van de datum van afdoening., 1914-1950 april 1; 599-614D; 20 delen
    De jaren 1924, 1928, 1931-1933 en 1935 ontbreken.
    - 1914, 599
    - 1915 - 1923, (afdelingsbrieven), 600
    - 1919-1922, 601
    - 1923, 602
    - 1925, 603
    - 1926, 604
    - 1927, 605
    - 1929, 606
    - 1930, 607
    - Klapper, 1930 - 1932, 608
    - 1934, 609
    - 1936, 610
    - 1937, 611
    - 1938, 612
    - 1939, 613
    - 1940-1946, 614
    - 1947 - 1948 aug., 614A
    - 1948 aug. - dec., 614B
    - 1949-1950 april 1, 614C
    - Klapper, 1949 - 1950 april 1, 614D
  - 'Algemeen Register', index inzake gouvernementsbedrijven; met klapper., 1906-1950 april 1; 615-616; 2 delen
    De registers hebben de volgende hoofdrubrieken: Gouvernementsbedrijven, Opiumfabriek, Landsdrukkerij, Waterkracht en elektriciteit, Meteorologische organisatie.
    - Index, 615
    - Klapper, 616
  - Index inzake Burgerlijke Openbare Werken (BOW); met klapper., 1912-1950; 617-619; 3 delen
    De registers hebben de volgende hoofdrubrieken: Openbare werken, Waterstaat, Automobielen, wegverkeer, verkeerscoördinatie, Havens en dokinrichtingen, Bruggen en wegen, Stoomwezen, Beveiliging fabrieken en werkplaatsen, Drinkwatervooprziening.
    - Deel I, 617
    - Deel II, 618
    - Klapper, 619
  - Index inzake het Mijnwezen., 1908-1949; 620; 1 deel
  - Index inzake Delfstoffen in het Algemeen (exclusief tin, steenkool en petroleum); met klapper., 1908-1947; 622-623; 2 delen
    De registers hebben de volgende hoofdrubrieken: Delfstoffen, Diamant, Goud, Zilver.
    - Index, 622
    - Klapper, 623
  - Index inzake Tin., 1908-1950; 624-625; 2 delen
    - Deel I, 624
    - Deel II, 625
  - Index inzake Petroleum; met klapper., 1908-1950; 626-628; 3 delen
    - Deel I, 626
    - Deel II, 627
    - Klapper, 628
  - Index inzake Steenkool., 1908-1949; 629; 1 deel
  - Index inzake Spoor- en Tramwegen., 1908-1949; 630-631; 2 delen
    - Deel I, 630
    - Deel II, 631
  - Index inzake Luchtvaart; met klapper., 1927-1949; 632-634; 3 delen
    - Deel I, 632
    - Deel II, 633
    - Klapper, 634
  - Indices en agenda's inzake Posterijen, Telefoon en Telegrafie (PTT); met klappers., 1900-1950; 635-649; 15 delen
    - Index, 1900 - 1908, 635
    - Index, 1908-1915, deel 1, 636
    - Index, 1908-1915, deel 2, 637
    - Klapper, 1908 - 1915, 638
    - Index, 1915 - 1919, 639
    - Agenda, 1920, 640
    - Agenda, 1921, 641
    - Agenda, 1922, 642
    - Index, 1922-1950, deel I, 643
    - Index, 1922-1950, deel II, 644
    - Index, 1922-1950, deel III, 645
    - Index, 1922-1950, deel IV, 646
    - Klapper, 1922 - 1950, 647
    - Index 'PTT-Culturele Zaken', 1950, 648
    - Klapper, 1950, 649
- Toegangen van de zesde afdeling (Land- en zeemacht, F.
  Land- en Zeemacht in de Koloniën. Tot 1912 Afdeling C, in de periode 1913-1917 gesplitst in Afdeling C1 (organisatie) en C2 (militair personeel). Vervolgens in de periode 1918-1927 resp. de Zevende en de Achtste Afdeling. De taken van de Achtste Afdeling verhuizen in 1927 naar het toen opgerichte Commissariaat voor Indische Zaken. De Zevende Afdeling wordt in de periode 1928-1945 omgedoopt tot de Zesde Afdeling.
  - Agenda's van de Afdeling C, later C1 en de Zevende Afdeling., 1901-1923; 650-685; 36 delen
    - 1901, eerste halfjaar, 650
    - 1901, tweede halfjaar, 651
    - 1902, eerste halfjaar, 652
    - 1902, tweede halfjaar, 653
    - 1903, eerste halfjaar, 654
    - 1903, tweede halfjaar, 655
    - 1904, eerste halfjaar, 656
    - 1904, tweede halfjaar, 657
    - 1905, eerste halfjaar, 658
    - 1905, tweede halfjaar, 659
    - 1906, eerste halfjaar, 660
    - 1906, tweede halfjaar, 661
    - 1907, eerste halfjaar, 662
    - 1907, tweede halfjaar, 663
    - 1908, eerste halfjaar, 664
    - 1908, tweede halfjaar, 665
    - 1909, eerste halfjaar, 666
    - 1909, tweede halfjaar, 667
    - 1910, eerste halfjaar, 668
    - 1910, tweede halfjaar, 669
    - 1911, eerste halfjaar, 670
    - 1911, tweede halfjaar, 671
    - 1912, eerste halfjaar, 672
    - 1912, tweede halfjaar, 673
    - 1913 jan. - apr., 674
    - 1913 mei - dec., 675
    - 1914, 676
    - 1915, 677
    - 1916, 678
    - 1917, 679
    - 1918, 680
    - 1919, 681
    - 1920, 682
    - 1921, 683
    - 1922, 684
    - 1923, 685
  - Gerubriceerde agenda's van de Zevende, later Zesde Afdeling., 1924-1952; 709-727I; 28 delen
    - 1924, 709
    - 1925, 710
    - 1926, 711
    - 1927, 712
    - 1928, 713
    - 1929, 714
    - 1930, 715
    - 1931, 716
    - 1932, 717
    - 1933, 718
    - 1934, 719
    - 1935, 720
    - 1936, 721
    - 1937, 722
    - 1938, 723
    - 1939, 724
    - 1940, 725
    - 1941-1944, 726
    - 1945, 727
    - 1946, 727A
    - 1947, rubriek 1 - 25, 727B
    - 1947, rubriek 26 - 72, 727C
    - 1948, rubriek 1 - 18, 727D
    - 1948, rubriek 20 - 70, 727E
    - 1949, rubriek 1 - 31, 727F
    - 1950, rubriek 1 - 31, 727G
    - 1951, rubriek 1 - 29, 727H
    - 1952, rubriek 1 - 27, 727I
  - Agenda's van de Afdeling C2, later Achtste Afdeling., 1913 mei - 1927; 733-748; 16 delen
    Deze serie is voortgezet in het archief van het Commissariaat voor Indische Zaken (2.10.49, inv.nrs. 2309-2347).
    - 1913 mei - dec., 733
    - 1914, eerste halfjaar, 734
    - 1914, tweede halfjaar, 735
    - 1915, 736
    - 1916, 737
    - 1917, 738
    - 1918, 739
    - 1919, 740
    - 1920, 741
    - 1921, 742
    - 1922, 743
    - 1923, 744
    - 1924, 745
    - 1925, 746
    - 1926, 747
    - 1927, 748
  - Klapper op de onderwerpen van behandelde stukken door de Zesde Afdeling, verwijzend naar de verbalen., 1933-1945; 728; 1 deel
  - Indices op de 'belangrijkste' onderwerpen behandeld door de Zesde Afdeling., 1921-1951; 729-731; 3 delen
    - 1921-1929, 729
    - 1930-1938, 730
    - 1939-1951, 731
  - Indices van de Afdeling C, C1 en Zevende Afdeling; met bijgebonden klappers., 1901-1923; 686-708; 23 delen
    - 1901, 686
    - 1902, 687
    - 1903, 688
    - 1904, 689
    - 1905, 690
    - 1906, 691
    - 1907, 692
    - 1908, 693
    - 1909, 694
    - 1910, 695
    - 1911, 696
    - 1912, 697
    - 1913, 698
    - 1914, 699
    - 1915, 700
    - 1916, 701
    - 1917, 702
    - 1918, 703
    - 1919, 704
    - 1920, 705
    - 1921, 706
    - 1922, 707
    - 1923, 708
  - Indices van de Afdeling C2 en Achtste Afdeling., 1917-1927; 749-759; 11 delen
    Deze serie is voortgezet in het archief van het Commissariaat voor Indische Zaken (2.10.49, inv.nrs. 2348-2363).
    De indices over periode mei 1913 - 1916 ontbreken. Over deze periode kan men de algemene indices (inv. 124-139) gebruiken.
    Met bijgebonden klappers
    - 1917., 749
    - 1918, 750
    - 1919, 751
    - 1920, 752
    - 1921, 753
    - 1922, 754
    - 1923, 755
    - 1924, 756
    - 1925, 757
    - 1926, 758
    - 1927, 759
  - Klappers op het verbaal van de Zesde Afdeling., 1945-1952; 732-732G; 8 delen
    - 1945, 732
    - 1946, 732A
    - 1947, 732B
    - 1948, 732C
    - 1949, 732D
    - 1950, 732E
    - 1951, 732F
    - 1952, 732G
  - Lijsten der mailrapporten, behandeld door de Zevende, later Zesde Afdeling (Land- en Zeemacht)., 1914-1949; 760-762; 3 delen
    - 1914-1921, 760
    - 1922-1930, 761
    - 1931-1949, 762
- Toegangen van de zevende afdeling (Suriname en Curaçao), G.
  De Afdeling B behandelde tot 1918 de West-Indische Zaken. In de periode 1918-1927 hernoemd tot de Tiende Afdeling, nadien de Zevende Afdeling.
  - Indexkaarten van de Zevende Afdeling betreffende Suriname, met klapper op de indexkaarten., 1915-1950; 763-788; 25 dozen, 1 kaartenbak
    - Codenrs. 02 - 325.1, 763
      De codering van de rubrieken is gebaseerd op de Universele Decimale Classificatie.
    - Codenrs. 325.1 - 332.45, 764
    - Codenrs. 332.45 - 338.63, 765
    - Codenrs. 338.1 - 341.81, 766
    - Codenrs. 341.81 - 342, 767
    - Codenrs. 343 - 347.235, 768
    - Codenrs. 347.235 - 347.943, 769
    - Codenrs. 347.951 - 350.8, 770
    - Codenrs. 350.02 - 350.86, 771
    - Codenrs. 350.87, 772
    - Codenrs. 351 - 351.721, 773
    - Codenrs. 351.721 - 351.755, 774
    - Codenrs. 351.756 - 351.84.352B, 775
    - Codenrs. 351.84.352C - 361.9S, 776
    - Codenrs. 361.9T - 379.15, 777
    - Codenrs. 380.2 - 387, 778
    - Codenrs. 388 - 627, 779
    - Codenrs. 628 - 634.11, 780
    - Codenrs. 634.13 - 927.7, 781
    - Personeel A - Ell, 782
      Openbaarheid beperkt tot 01-01-2025
    - Personeel Els - Jo, 783
    - Personeel Ju - Polak, 784
    - Personeel Polan - Va, 785
    - Personeel Ve - Z, 786
    - Pensioenen A - Z, 787
    - Klapper op de indexkaarten betreffende Suriname, 1 kaartenbak, 788
  - Indexkaarten van de Zevende Afdeling betreffende Curaçao, met klapper op de indexkaarten., 1915-1950; 789-812; 21 dozen, 3 kaartenbakken
    - Codenrs. 001 - 329, 789
    - Codenrs. 3.3 - 341.351, 790
    - Codenrs. 341.355 - 342.711, 791
    - Codenrs. 342.711 - 347.188.2, 792
    - Codenrs. 347.188.2 - 347.92.3, 793
    - Codenrs. 347.931 - 350.822, 794
    - Codenrs. 350.08.23.3, 795
    - Codenrs. 350.08.23.3, 796
    - Codenrs. 350.08.23.3, 797
    - Codenrs. 51.08 - 351.721, 798
    - Codenrs. 351.721 - 351.758, 799
    - Codenrs. 351.761 - 355.352, 800
    - Codenrs. 355.454 - 371.222, 801
    - Codenrs. 371.222 - 382.4 (87), 802
    - Codenrs. 382.4 (87) - 614.777, 803
    - Codenrs. 641.777 - 8.08 (492), 804
    - Codenrs. 9.08 - Personeel A-B, 805
    - Personeel C - G, 806
    - Personeel G - L, 807
    - Personeel M - S, 808
    - Personeel S - Z, 809
    - Klapper op de indexkaarten betreffende Curaçao, A - H, 810; kaartenbak
    - Klapper op de indexkaarten betreffende Curaçao, I-Ste, 811; kaartenbak
    - Klapper op de indexkaarten betreffende Curaçao, Sti-Z, 812; kaartenbak
  - Gerubriceerde agenda van de Afdeling B betreffende Curaçao met vermelding van de datum van afdoening., 1914; 813; 1 deel
  - Indices van de Afdeling B op het verbaalarchief., 1912; 814-815; 2 delen
    - Betreffende Curaçao, 814
    - Betreffende Suriname, 815
  - Register van gealfabetiseerde aantekeningen over West-Indische zaken, verwijzend naar de verbalen., 1900-1929; 818; 1 deel